臺灣彰化地方法院行政訴訟判決　
109年度簡字第33號
                                    110年3月30日辯論終結
原      告  劉淑貞  
被      告  勞動部勞工保險局

代  表  人  鄧明斌  
訴訟代理人  黃粲閎  
            周珮瑩  
            鄭瓊珠  
上列當事人間勞工保險爭議事件，原告不服勞動部中華民國109
年7月6日勞動法訴一字第1090165815號訴願決定，提起行政訴訟
，本院判決如下：
    主  文
原告之訴駁回。
訴訟費用由原告負擔。
    事實及理由
一、爭訟概要：
    原告為彰化縣芳苑鄉衛生所申報參加勞工保險之被保險人，
    原告以其於民國106年11月21日工作途中，受有「右骨盆骨
    折」之傷害，已向被告申請106年11月24日至107年7月23日
    共242日職業傷害傷病給付在案。後原告於109年7月17日稱
    同一事故致其受有「頸椎第5-6節椎間盤破裂突出伴有神經
    根病變」、「腰椎椎間盤突出」，向被告申請108年4月24日
    至108年8月25日期間職業傷害傷病給付，被告審查後，於10
    8年10月7日以保職簡字第108021133165號函（下稱原處分）
    ，核定原告所患「腰椎椎間盤突出」按職業傷病辦理，核准
    給付108年4月24日起給付至108年6月9日止共47日計新臺幣
    （下同）30,268元，餘所請期間不予給付；另所患「頸椎第
    5-6節椎間盤破裂突出伴有神經根病變」係屬普通傷病。原
    告不服，申請審議，經勞動部於109年2月27日以勞動法爭字
    第1090000239號爭議審定書審定駁回原告申請審議。原告再
    提起訴願，經勞動部以109年7月6日勞動法訴一字第1090165
    815號訴願決定書訴願駁回，乃提起本件行政訴訟。
二、原告主張及聲明：
　㈠「頸椎第5-6節椎間盤破裂突出伴有神經根病變」可辨別頸椎
    傷害非近期（108年初）造成，頸椎椎間盤破裂與1年多前（
    106年11月21日）重大職災車禍有合理相關性。原告雙腳不
    良於行始於職災車禍後。108年1月10日經過1年多的治療，
    身體痠痛麻木依然、走路狀況仍然不及正常人之一半速度。
    因此求診彰化基督教醫療財團法人二林基督教醫院（下稱二
    林基督教醫院）神經外科。108年1月19日二林基督教醫院神
    經外科神經傳導速度與肌電圖檢查報告指出原告：雙側總腓
    神經傳導不良，MRI磁振攝影檢查出：頸椎椎間盤第5-6節破
    裂。因此108年4月25日原告接受中山醫學大學附設醫院（頸
    椎第5-6節椎間盤破裂置換人工椎間盤手術）。該手術紀錄
    診斷：頸椎5-6節椎間盤為創傷性破裂，並非退化性疾病。
    原告年齡47歲、車禍發生時年齡44歲，主治醫師表示：依MR
    I頸椎影像：骨頭保水分足夠、支撐力足夠、非退化性疾病
    ，頸椎椎間盤破裂應為創傷性破裂。
　㈡腰椎於107年4月3日秀傳醫療社團法人秀傳紀念醫院就醫被診
    斷：腰部挫傷、腰椎椎間盤疾患伴有神經根病變、右側髖部
    關節活動不良。之後也持續中山醫學大學附設醫院復健治療
    。但復健快1年雙腳神經傳導依然不良。頸椎椎間盤手術後
    ，中山醫學大學附設醫院神經外科於108年5月30日排定神經
    傳導電氣生理檢查，此時原告之神經傳導測試才為正常。由
    此可證：頸椎椎間盤之傷害與雙腳不良於行有直接相關且可
    判定為職災車禍所造成。108年4月24日至108年8月25日期間
    職業傷害傷病給付續申請是「頸椎第5-6節椎間盤破裂更換
    人工椎間盤」之手術治療並非腰椎治療之申請。腰椎並未開
    刀，勞保局卻核給「腰椎」職業傷害傷病給付，與所申請之
    事實不符。
　㈢原告於該職災車禍發生前未有脊椎疾病及相關就醫紀錄，且
    經臺灣彰化地方法院民事庭之調查於109年5月12日言詞辯論
    終結，判決：原告椎間盤之傷害與106年11月21日職災車禍
    有關。經臺灣彰化地方法院民事庭函詢衛生福利部中央健康
    保險署（下稱中央健康保險署）調原告自105年10月1日至10
    6年11月20日之就醫紀錄，其就醫之醫療院所分別為芳苑衛
    生所、一品堂鹿港、芳華牙醫等，並無二林基督教醫院、中
    山醫學大學附設醫院之就醫紀錄，可知原告於車禍之前並無
    相關椎間盤病徵。而前往二林基督教醫院、中山醫學大學附
    設醫院等就醫情形，並參酌前開醫療院所之函覆意見，可認
    原告所受椎間盤傷勢，與本事故有因果關係，原告主張其事
    故發生後受有椎間盤之傷害，可請求損害賠償。
　㈣原告從事戶外送藥工作並非室內簡單輕鬆工作，需頭腦清楚
    身體狀況良好才能使用及操作交通工具，且頸椎椎間盤手術
    屬重大手術，因此醫師建議休養4個月。休養期間均配合醫
    囑門診復健治療。請參閱中山醫學大學附設醫院神經外科門
    診病歷、復健科診斷證明書暨復健治療記錄明細表、二林基
    督教醫院復健科診斷書暨物理治療紀錄、中醫診斷書。
　㈤原告頸椎椎間盤第5-6節手術住院9日，住院及休養期間為108
    年4月24日至108年8月25日共計124日申請被告職業災害傷病
    給付。原處分核發108年4月24日起給付至108年6月9日「腰
    椎椎間盤突出」職業傷病給付為47日。原告主張：被告應再
    給付原告日投保薪資920元之70%給付77日（124-47=77）計4
    9,588元及頸椎椎間盤第5-6節手術住院醫療門診之職業災害
    傷病給付費用。
　㈥原告並聲明：⒈原處分關於駁回原告申請之部分、勞動部爭議
    審定及訴願決定均撤銷。⒉被告應作成給付原告勞工保險職
    業傷害傷病給付49,588元之行政處分。⒊訴訟費用由被告負
    擔。
三、被告答辯及聲明：
　㈠依照勞工保險條例第34條第1項規定：「被保險人因執行職務
    而致傷害或職業病不能工作，以致未能取得原有薪資，正在
    治療中者，自不能工作之第4日起，發給職業傷害補償費或
    職業病補償費。」、第36條規定：「職業傷害補償費及職業
    病補償費，均按被保險人平均月投保薪資70%發給，每半個
    月給付1次；如經過1年尚未痊癒者，其職業傷害或職業病補
    償費減為平均月投保薪資之半數，但以1年為限。」另依勞
    動部改制前行政院勞工委員會89年6月9日台89勞保3字第002
    2720號函示略以，依據勞工保險條例第34條規定，被保險人
    因執行職務而致傷害或職業病不能工作，以致未能取得原有
    薪資，正在治療中者，自不能工作之第4日起，發給職業傷
    害補償費或職業病補償費。所稱不能工作係指勞工於傷病醫
    療期間不能從事工作，經醫師診斷審定者。及100年4月6日
    勞保3字第1000008646號函示略以，勞工是否不能工作，應
    依醫師就醫學專業診斷勞工所患傷病之「合理治療期間（含
    復健）」及該期間內有無「工作事實」綜合審查，而非僅以
    不能從事原有工作判定。
　㈡原告以於106年11月21日送藥途中發生交通事故致「右骨盆骨
    折」，已領取106年11月24日至107年7月23日期間共242日職
    業傷害傷病給付。另原告以於108年4月24日因「頸椎第5-6
    節椎間盤破裂突出伴有神經根病變；腰椎椎間盤突出」住院
    診療，申領108年4月27日至108年5月2日期間共6日計2,760
    元普通疾病傷病給付在案。嗣原告主張所患「頸椎第5-6節
    椎間盤破裂突出伴有神經根病變；腰椎椎間盤突出」係因10
    6年11月21日公出途中事故所致之職業傷害，申請108年4月2
    4日至108年8月25日期間職業傷害傷病給付，案經被告洽調
    原告就診病歷資料，併全案送請被告特約專科醫師審查，據
    醫理見解，「劉女士106年11月21日受傷後長期彰基二林醫
    院中醫及復健治療，並無雙手麻、無力之治療。109年1月16
    日做MRI有C5-6頸椎椎間盤突出（並無破裂），而且C5下緣
    有明顯骨刺。故C5-6病變應為退化性疾病，與106年11月21
    日意外事故無關，為普通傷病。因為有骨盆骨折，故附近腰
    椎可能受影響，108年1月10日NCV雙側總腓神經病變，108年
    6月5日NCV為正常（上、下肢），此列為職傷。108年6月6日
    門診已知NCV正常，所以108年6月10日應可恢復工作。」據
    此，被告爰核定原告所患「腰椎椎間盤突出」按職業傷害辦
    理，自108年4月24日給付至108年6月9日止共47日計30,268
    元，餘所請期間應不予給付；至所患「頸椎第5-6節椎間盤
    破裂突出伴有神經根病變」核屬普通傷病，並於108年10月7
    日以原處分函復。
　㈢原告不服上開核定，申請審議，經勞動部以該部特約專科醫
    師之審查意見，「申請人於106年11月21日發生事故導致受
    傷急診就醫，主要為右骨盆骨折、右髖部挫傷，並無腰椎、
    頸椎之外傷及相關X光檢查，入院觀察3天後出院。以骨盆與
    腰椎相近，認定腰椎椎間盤突出為職業傷害，補付至108年6
    月9日已屬合理。另其因該事故並未造成頸椎外傷，至108年
    2月13日才有雙手無力麻木症狀，接受核磁共振檢查顯示，
    第5-6節頸椎椎間盤破裂、脊髓壓迫，無法判定是否為106年
    11月21日事故導致，應為一般退化病變，勞工保險局不以職
    業傷害核付為合理。」而認被告之原核定並無不當，於109
    年2月27日以勞動法爭字第1090000239號審定書審定駁回。
    原告仍不服，提起訴願，亦經勞動部於109年7月6日以勞動
    法訴一字第1090165815號訴願決定書決定駁回。
　㈣勞工保險被保險人所患之傷病究係其自身疾病或因工傷所致
    ，涉及醫學專業領域，非僅憑被保險人個人主張即可作為認
    定依據，亦非被告之承辦人員所能逕予判定。故被告辦理勞
    工保險給付時，除以被保險人或受益人檢附之保險資料、診
    斷書等書面資料予以審核外，如認有必要，得通知出具診斷
    書之醫院診所檢送必要之有關診療病歷等，並徵詢特約專科
    醫師意見，此有勞工保險條例第28條及同條例施行細則第6
    條明定。據此，被告為審核保險給付，或勞動部為審議爭議
    案件，依法定職權送請其聘用之專業醫師表示審查意見，以
    為其審核之參據，於法應無不合。
　㈤雖原告主張所患經臺灣彰化地方法院民事庭之調查，可認所
    受椎間盤傷勢，與本事故有因果關係。惟依臺灣彰化地方法
    院108年度訴字第13號民事判決略載，「經本院函詢中山醫
    學大學附設醫院、二林基督教醫院後，中山醫學大學附設醫
    院108年4月9日函覆說明：『病人劉淑貞於民國107年4月26日
    至本院復健科初診，主訴為自106年11月21日車禍之後，右
    臀疼痛，並有下行傳導痛現象。診間觀察，因右臀痛只能緩
    步行走。由病人所攜帶之外院107年4月3日MRI，顯示有腰椎
    L45椎間板突出。當時門診經理學檢查，椎間板突出症狀已
    經緩解。而那時主要症狀為右側腸薦關節痛（SIJoint pain
    ），右坐骨線性骨折痛及腰薦部的肌膜炎，之後到108年1月
    間的復健治療主要都以這些問題處理為主。依時序及症狀發
    生判斷，腰椎L45椎間板突出應該與車禍有相關性。』另二林
    基督教醫院108年4月3日函覆說明：『患者於108年1月10日至
    門診就診，自訴車禍後持續有下背疼痛之情況，經檢查後，
    診斷如前述。經查，患者於106年11月21日車禍前於本院並
    無相關病史，其兩者或存有可能之因果相關性，若要排除需
    調閱其健保資料就醫紀錄予以排除。』」是以，中山醫學大
    學附設醫院之函覆意見，認原告所患「腰椎椎間盤突出」與
    該事故有因果關係，係屬職業傷害，然並無表示原告所患「
    頸椎第5-6節椎間盤破裂突出伴有神經根病變」與該事故有
    關。而二林基督教醫院之函覆意見，並未敘明原告係頸椎或
    腰椎之椎間盤疾患與該事故之相關性。又該民事判決中亦無
    其他醫理見解直接認定原告所患「頸椎第5-6節椎間盤破裂
    突出伴有神經根病變」與該事故有關，尚難依該民事判決執
    為有利原告之依據。
　㈥本案原告所請傷病給付業經被告及勞動部特約專科醫師就其
    就診病歷資料及全案審查，並提具醫理見解，咸認原告因10
    6年11月21日事故所致「腰椎椎間盤突出」為職業傷害，合
    理給付自108年4月24日至108年6月9日止，後續所請期間不
    予給付；至所患「頸椎第5-6節椎間盤破裂突出伴有神經根
    病變」為自身退化性疾病，與原告106年11月12日事故無關
    ，非屬職業傷害。綜上，被告所為處分於法並無違誤，爰狀
    請貴院判決如答辯之聲明以符法制，實感法便。
　㈦至原告主張被告應再給付原告頸椎椎間盤第5-6節手術住院門
    診之職業災害傷病醫療給付費用一節，查原告因上開傷病於
    108年2月13日起至中山醫學大學附設醫院門診，及108年4月
    24日入住該院，申請核退職災自墊醫療費用，經被告於108
    年7月4日以保職簡字第108092004876號函核定不給付在案，
    該申請案並非本件行政救濟範圍，且原告並未於法定期限內
    提起行政救濟，行政處分已告確定，併予敘明。
　㈧被告並聲明：原告之訴駁回。訴訟費用由原告負擔。
四、爭點：歸納兩造之主張與陳述，本件之主要爭執在於被告以
    原處分核定原告所患「腰椎椎間盤突出」按職業傷病辦理，
    核發108年4月24日起至108年6月9日止共計47日之職業傷害
    給付30,268元，駁回原告其餘申請，並認原告所患「頸椎第
    5-6節椎間盤破裂突出伴有神經根病變」係屬普通傷病，是
    否適法？
五、本院之判斷：
　㈠按「被保險人遭遇普通傷害或普通疾病住院診療，不能工作
    ，以致未能取得原有薪資，正在治療中者，自不能工作之第
    四日起，發給普通傷害補助費或普通疾病補助費。」、「被
    保險人因執行職務而致傷害或職業病不能工作，以致未能取
    得原有薪資，正在治療中者，自不能工作之第四日起，發給
    職業傷害補償費或職業病補償費。職業病種類表如附表一。
    前項因執行職務而致傷病之審查準則，由中央主管機關定之
    。」、「普通傷害補助費及普通疾病補助費，均按被保險人
    平均月投保薪資半數發給，每半個月給付一次，以六個月為
    限。但傷病事故前參加保險之年資合計已滿一年者，增加給
    付六個月。」、「職業傷害補償費及職業病補償費，均按被
    保險人平均月投保薪資百分之七十發給，每半個月給付一次
    ；如經過一年尚未痊癒者，其職業傷害或職業病補償費減為
    平均月投保薪資之半數，但以一年為限。」勞工保險條例第
    33條至第36條分別定有明文。
　㈡原告係由彰化縣芳苑鄉衛生所申報參加勞工保險之被保險人
    ，原告以其於106年11月21日工作途中，受有「右骨盆骨折
    」之傷害，已向被告申請106年11月24日至107年7月23日期
    間共242日職業傷害傷病給付在案。後於108年5月23日，以
    同一事故主張其因「頸椎第5-6節椎間盤破裂突出伴有神經
    根病變」、「腰椎椎間盤突出」住院治療，向被告申請108
    年4月27日至108年5月2日住院6日共2,760元之「普通傷病」
    給付，經被告審核後，認符合規定，於108年6月5日以保職
    核字第108021093977號函核付2,760元。後原告再於108年7
    月17日再以同一事故，主張其所受「頸椎第5-6節椎間盤破
    裂突出伴有神經根病變」、「腰椎椎間盤突出」為職業傷害
    ，向被告申請108年4月24日至108年8月25日期間職業傷病給
    付，被告審查後，以原處分核定原告所患「腰椎椎間盤突出
    」按職業傷病辦理，自108年4月24日起至108年6月9日止，
    按原告平均日投保薪資920元的70％發給47日，共計30,268元
    ，餘所請期間不予給付；至所患「頸椎第5-6節椎間盤破裂
    突出伴有神經根病變」認係屬普通傷病。原告不服，申請審
    議及訴願均遭駁回等情，兩造並不爭執，並有原告108年5月
    23日、108年7月17日勞工保險傷病給付申請書及給付收據、
    被告108年6月5日保職核字第108021093977號函各1份、中山
    醫學大學附設醫院診斷證明書、二林基督教醫院診斷書各2
    紙、原處分、勞動部109年2月27日勞動法爭字第1090000239
    號保險爭議審定書、109年7月6日勞動法訴一字第109016581
    5號訴願決定書、原告之勞工保險被保險人投保資料表各1份
    在卷可稽（原處分卷第1至8頁、第221至236頁、本院卷第42
    7至431頁），堪以認定。
　㈢原告雖主張其所受「頸椎第5-6節椎間盤破裂突出伴有神經根
    病變」為職業傷害云云。然被告於受理原告108年7月17日勞
    工保險傷病給付之申請後，經向中山醫學大學附設醫院、二
    林基督教醫院調取原告病歷資料，送請特約醫師審查，特約
    醫師審查意見認：原告「106年11月21日受傷後長期彰基二
    林醫院中醫及復健治療，並無雙手麻、無力之治療。109年1
    月16日做MRI有C5-6頸椎椎間盤突出（並無破裂），而且C5
    下緣有明顯骨刺，故C5-6病變應為退化性疾病，與106年11
    月21日意外事故無關，為普通傷病。因為有骨盆骨折，故附
    近腰椎可能受影響，108年1月10日NCV雙側總腓神經病變，1
    08年6月5日NCV為正常（上、下肢），此列為職傷，108年6
    月6日門診已知NCV正常，所以108年6月10日應可恢復工作」
    （見原處分卷第219頁）。原告申請審議後，經勞動部特約
    審查醫師審查後認：「申請人於106年11月21日工傷造成右
    骨盆骨折，原已請領106年11月24日至107年7月23日計242日
    職災，擬因第5/6頸椎椎間盤破裂併神經根壓迫、腰椎椎間
    盤突出，再申請108年4月24日至108年8月25日之職災，依二
    林基督教醫院106年11月21急診病歷，申請人工傷主要為右
    髖部挫傷、右骨盆骨折，並無腰椎、頸椎之外傷，亦無相關
    X光檢查，入院觀察3天即出院。以骨盆與腰椎相近，認定腰
    椎椎間盤突出為職災已為寬厚，補付至108年6月9日為充分
    ，工傷即無頸椎外傷，延至108年2月13日才有雙手無力麻，
    核磁共振為第5/6節頸椎椎間盤破裂、脊髓壓迫，無法判定
    是否為106年11月21日工傷所致，應為一般退化病變，勞保
    局不以職業傷害核付尚為合理。」（見訴願卷第90至91頁）
    ，是原告所受「頸椎第5-6節椎間盤破裂突出伴有神經根病
    變」之傷害，先後經被告、勞動部特約醫師審查後，均認此
    部分傷害為退化性病變，非屬106年11月21日工作途中車禍
    事故發生之職業傷害。
　㈣原告雖主張其於106年11月21日車禍發生後，雙腳不良於行已
    逾1年，然此部分應與其所受骨盆、髖部之傷害有關，尚難
    憑此逕認原告於該次車禍造成其受有「頸椎第5-6節椎間盤
    破裂突出伴有神經根病變」之傷害。又卷附中山醫學大學附
    設醫院診斷證明書雖記載原告「主述於一年半前（106-11）
    車禍後開始雙手麻木，因症狀持續，於民國108年2月1日經
    外院頸椎核磁共振檢查結果發現頸椎第5-6節椎間盤破裂突
    出」云云（原處分卷第6頁），然依卷附原告二林基督教醫
    院病歷資料（見原處分卷第81至138頁），可知原告於106年
    11月21日前往二林基督教醫院急診時，當時所受傷害為「右
    骨盆骨折」，之後自106年11月30日起長期在二林基督教醫
    院骨科、中醫部門診時，所提到身體不適的部位主要為髖部
    、右踝、腰部、骨盆、下背部、下肢、腰薦等，期間雖有提
    到「足麻」之症狀，但都沒有提到有手麻或手無力的情形。
    直到107年8月15日、同年11月28日、同年12月5日才分別向
    中醫部醫師表示有「肩頸緊繃」、「左膏盲痠痛」、「肩抬
    舉痠痛」之情形，且於107年12月25日門診時，又已表示「
    肩頸膏盲痠痛改善」（見原處分卷第139、165、167、171頁
    病歷資料）。後於108年2月1日在二林基督教醫院做磁振造
    影檢查後，發現頸椎第5-6節有椎間盤突出之情形，原告自1
    08年2月9日起，才開始向醫師表示有手無力感之症狀（見原
    處分卷第182至183頁、第213頁病歷資料），但此時距離106
    年11月21日車禍事故已逾1年有餘，則其「頸椎第5-6節椎間
    盤破裂突出伴有神經根病變」是否為106年11月21日車禍事
    故所致，實有疑義。再者，原告於108年4月25日在中山醫學
    大學附設醫院進行「第五六頸椎椎間盤切除併人工椎間盤置
    放固定手術」時，手術發現在第5、6節間有骨刺，且椎間盤
    已有dry（乾）及degenerative change（退化性病變）的情
    形，同日病理組織檢查報告，其中病理診斷已有「Degenera
    tive fibrocartilage」即退化纖維軟骨之記載，另顯微鏡
    檢查結果也記載「The section shows fibrocartilage wit
    h slight degenerative changes」意指該部位纖維軟骨有
    輕微的退化性病變等語（見本院卷第41至45頁病歷資料、第
    51至53頁診斷證明書之記載），是上開特約醫師見解均認「
    頸椎第5-6節椎間盤破裂突出伴有神經根病變」是退化性疾
    病，非屬職業傷害，應堪採信，原處分認原告所患「頸椎第
    5-6節椎間盤破裂突出伴有神經根病變」係屬普通傷病，並
    無不合。又原告於起訴狀表示：中山醫學大學附設醫院神經
    外科於108年5月30日排定神經傳導電氣生理檢查，此時原告
    之神經傳導測試才為正常等語（本院卷第7、153頁），及被
    告特約醫師參酌原告NCV神經傳導檢結查果，認原告於108年
    6月10日可恢復工作，則被告以原處分核定原告所患「腰椎
    椎間盤突出」按職業傷病辦理，核發108年4月24日起至108
    年6月9日止共計47日之職業傷害給付30,268元，駁回原告其
    餘申請，亦無不當。
　㈤至本院108年度訴字第13號民事判決參酌中山醫學大學附設醫
    院108年4月9日函、二林基督教醫院108年4月3日函及中央健
    康保險署提供之原告105年10月1日至106年11月20日就醫紀
    錄後，雖認原告所受椎間盤之傷害均與106年11月21日車禍
    發生事故有因果關係（見本院卷第21至22頁判決書之記載）
    ，惟上開民事事件現仍由臺灣高等法院臺中分院審理中（見
    本院卷第405頁電話洽辦公務記錄單），尚未確定，且本院
    亦不受該民事判決之拘束，仍應本於職權斟酌一切事證自為
    判斷。另原告所提出中山醫學大學附設醫院108年4月9日函
    認：原告於107年4月26日至本院復健科初診，主訴為自106
    年11月21日車禍之後，右臀疼痛，並有下行傳導痛現象。診
    間觀察，因右臀痛只能緩步行走。由病人所攜帶之外院107
    年4月3日MRI，顯示有腰椎L45椎間板突出。當時門診經理學
    檢查，椎間板突出症狀已經緩解。而那時主要症狀為右側腸
    薦關節痛，右坐骨線性骨折痛及腰薦部的肌膜炎，之後到10
    8年1月間的復健治療主要都以這些問題處理為主。依時序及
    症狀發生判斷，腰椎L45椎間板突出應該與車禍有相關性（
    本院卷第397頁），此函文僅提到原告所受腰椎部分之傷害
    與車禍相關，並未提到「頸椎第5-6節椎間盤破裂突出伴有
    神經根病變」之傷害是否與車禍有關。而二林基督教醫院10
    8年4月3日函所附主治醫師說明：患者於108年1月10日至門
    診就診，自訴車禍後持續有下背疼痛之情況，經檢查後，診
    斷如前述。經查，患者於106年11月21日車禍前於本院並無
    相關病史，其兩者或存有可能之因果相關性，若要排除需調
    閱其健保資料就醫紀錄予以排除等語（本院卷第401頁），
    亦未明確指出原告所患「頸椎第5-6節椎間盤破裂突出伴有
    神經根病變」究竟與106年11月21日車禍事故是否有關，故
    均不足作為有利於原告之認定。又原告雖主張在車禍之前，
    其身體狀況良好、無椎間盤之相關病史，並提出護照影本、
    健保就醫紀錄為證（見本院卷第381、第393至395頁），然
    「頸椎第5-6節椎間盤破裂突出伴有神經根病變」既為退化
    性疾病（詳前述），則於車禍發生前，無相關病徵表現出來
    致無此部分之就醫紀錄，亦符合常情。
　㈥綜上所述，原處分並無違誤，爭議審定、訴願決定遞予維持
    ，亦無不合，原告執前詞訴請撤銷，並聲明求為判決命被告
    應作成給付原告勞工保險職業傷害傷病給付49,588元之行政
    處分，為無理由，應予駁回。
　㈦本件判決基礎已臻明確，兩造其餘攻擊防禦方法及訴訟資料
    ，核與判決結果不生影響，無逐一論述之必要，併予敘明。
據上論結，本件原告之訴為無理由，依行政訴訟法第98條第1項
前段，判決如主文。
中　　華　　民　　國　　110 　年　　4 　　月　　13　　日
　　　　　　　　　行政訴訟庭　法  官  王素珍
以上正本證明與原本無異。
如不服本判決，應於判決送達後20日內，向本院提出上訴狀並表
明上訴理由（原判決所違背之法令及其具體內容或依訴訟資料可
認為原判決有違背法令之具體事實），其未載明上訴理由者，應
於提出上訴後20日內向本院補提理由書（均須按他造人數附繕本
，如未按期補提上訴理由書，則逕予駁回上訴），並應繳納上訴
裁判費新臺幣3,000元。
中　　華　　民　　國　　110 　年　　4 　　月　　13　　日
                              書記官　楊筱惠